【裁判字號】    90,易,1103
【裁判日期】    901031
【裁判案由】    傷害
【裁判全文】
臺灣屏東地方法院刑事判決                          九十年度易字第一一三號
    公  訴  人  臺灣屏東地方法院檢察署檢察官
    被      告  甲○○
右列被告因傷害案件，經檢察官提起公訴（九十年度偵字第三四二九號），本院判
決如左︰
    主  文
甲○○傷害人之身體，處拘役貳拾日，如易科罰金，以參佰元折算壹日。
    事  實
一、甲○○與乙○○○係鄰居，乙○○○因向他人言及甲○○欠錢未還，甲○○輾轉
    得知後，於民國九十年二月十六日下午四時許，至乙○○○位在屏東縣枋山鄉○○村○○路一巷一八號住處質問乙○○○有何欠錢未還情事，雙方因而發生爭吵
    ，乙○○○且出手毆打並拉扯甲○○上衣（乙○○○傷害部分，業據本院以九十
    年度易字第六二四號判決有罪確定），甲○○不甘示弱，基於傷害之犯意，徒手
    拉扯乙○○○頭髮，並出力欲擺脫乙○○○之糾纏，造成乙○○○受有左手小指
    骨折及後枕部皮下血腫之傷害。
二、案經乙○○○訴由臺灣屏東地方法院檢察署檢察官偵查起訴。
    理  由
一、訊據被告甲○○坦認有於右揭時地因金錢借貸糾紛與告訴人乙○○○發生爭執，
    並與告訴人相互拉扯之事實不諱，然矢口否認有何傷害之犯行，辯稱：乙○○○
    出手毆打並拉扯伊之上身，伊才拉扯乙○○○頭髮，嗣掙脫上衣脫身後，旋遭乙○○○持棍毆打，伊旋逃離現場並未傷害乙○○○云云。經查，右揭事實，業據
    告訴人指訴明確，核與證人丙○○○證述案發之情節相符，並有告訴人被毆受傷
    之診斷證明書一紙在卷可佐。次查，被告坦稱與告訴人發生爭吵後，旋遭告訴人
    腳踢一下，乃動手毆打告訴人耳光一下之事實，被告且稱此舉是要警告告訴人等
    語，則被告顯然並不畏懼告訴人之暴力行為，其既有警告之意，嗣再遭告訴人暴
    力糾纏而行反擊，主觀上即係基於傷害之犯意無疑。再查，被告自承於案發當時
    拉扯告訴人之頭髮，告訴人則拉扯伊上衣之事實，則於拉扯間，傷及告訴人身體
    本有可能，且足為被告所得預見。另參酌告訴人所受後枕部皮下血腫及左手小指
    骨折之傷情，核均與被告與告訴人間拉扯之部位相關，則告訴人因上開相互拉扯
    而受有上開傷害之事實，洵足推定。至證人丙○○○雖另證稱被告並未毆打告訴
    人等語。惟告訴人上開傷情應係與被告拉扯間造成，而被告對此可能造成告訴人
    之傷害洵得預見，是被告縱未毆打告訴人，仍應就告訴人所受之傷害負責，證人
    丙○○○上開之證述，無足為被告有利之認定，附此敘明。
二、核被告甲○○所為，係犯刑法第二百七十七條第一項之普通傷害罪。審酌被告犯
    罪之動機、目的、手段、造成告訴人之傷害非重及犯後態度等一切情狀，爰量處
    如主文所示之刑，並諭知易科罰金之折算標準。
據上論斷，應依刑事訴訟法第二百九十九條第一項前段，刑法第二百七十七條第一項
、第四十一條第一項，罰金罰鍰提高標準條例第一條前段、第二條，判決如主文。
中      華      民      國      九十      年      十    月    三十一    日
                                      臺灣屏東地方法院刑事第二庭
                                          法  官  林昌義
右正本證明與原本無異。
對於本判決如有不服應於收受送達後十日內向本院提出上訴書狀上訴於台灣高等法院
高雄分院並按他造當事人之人數附具繕本。
                                          書記官  薛慧茹
中      華      民      國      九十      年     十    月    三十一    日
附錄本判決論罪之法條：
刑法第二百七十七條第一項
傷害人之身體或健康者，處三年以下有期徒刑、拘役或一千元以下罰金。


司法院資訊處製作；財團法人民間司法改革基金會備份。
